【裁判字號】    90,交聲,144
【裁判日期】    901023
【裁判案由】    聲明異議
【裁判全文】
臺灣臺中地方法院交通事件事裁定                    九十年度交聲字第一四四號
    原處分機關  交通部公路局台中區監理所
    受處分人即
    異  議  人  甲○○
右列受處分人因違反道路交通管理處罰條例案件，對於交通部公路局台中區監理所民
國九十年五月二十八日所為之裁決（中監違字第裁六０－Ｈ00000000號），
聲明異議，本院裁定如左：
    主  文
異議駁回。
    理  由
一、按汽車行駛至交岔路口，其行進、轉彎應遵守燈光號誌之指示；又汽車駕駛人，
    行經有燈光號誌管制之交岔路口闖紅燈者，處六百元以上一千二百元以下（即新
    台幣一千八百元以上三千六百元以下）罰鍰，並記違規點數三點；且汽車駕駛人
    ，駕駛汽車不服從交通警察之指揮或稽查者，處新台幣九百元以上一千八百元以
    下罰鍰，並記違規點數一點，道路交通安全規則第一百零二條第一項第一款，道
    路交通管理處罰條例第五十三條、第六十條第二項第一款、第六十三條第一項第
    一款、第三款分別定有明文。次按汽車違反道路交通管理事件，闖紅燈或不服指
    揮稽查逃逸，當場不能或不宜攔截製單舉發者，得逕行舉發之，而逕行舉發，應
    記明車輛牌照號碼、車型等可資辨明之資料，查明汽車所有人姓名或名稱、住址
    ，並以該汽車所有人為被通知人製單舉發之，由舉發機關送達被通知人；且逕行
    舉發違反道路交通管理事件，經汽車所有人依通知單之應到案日期前到案，並告
    知違規駕駛人姓名、身分證統一編號及住址者，處罰機關應即另行通知違規駕駛
    人到案依法處理，逾應到案日期，處罰機關應依道路交通管理處罰條例第八十五
    條第三項規定處罰該汽車所有人，違反道路交通管理事件統一裁罰標準及處理細
    則第二十三條第一項第一款、第四款、第二項、第十一條第一項第二款、第二十
    四條亦分別定有明文。
二、本件受處分人即異議人甲○○以：受處分人一向遵守交通規則，依違規單所載違
    規地點，國光路與元堤路紅燈，如市○○○○○路，又如何能夠往仁化路方向離
    去？交通尖峰時段如何跑？又罰單有修改情形，且無違規照片與違規人之簽章，
    如何確認？則該裁處自有違誤，爰依法聲明異議等語置辯。
三、經查：本件受處分人所有車牌號碼ＧＥ─五八二八號自小客車於八十八年十一月
    十八日上午八時十分許，行經台中縣大里市○○路與國光路口時，因闖紅燈，經
    警指示停車受檢，竟拒檢加速逃逸一節，業據證人即本件舉發違規事件之警員簡
    文育到庭結證綦詳，復有舉發違反道路交通管理事件通知單一紙在卷可稽。且證
    人簡文育與受處分人素不相識，亦無宿怨，當無設詞攀誣之理。再者，受處分人
    就舉發單上所記載車牌號碼及車輛種類之事實，並不爭執，則舉發警員依據前開
    統一裁罰標準及處理細則之規定，記載車型、車號，逕行舉發，自屬合法，至於
    舉發通知單上關於車主之地址有更改之情形，依據證人簡文育陳稱：因電腦資料
    條列甚多，誤看一列資料的情形常有等語，而受處分人僅以舉發單上既無人簽名
    ，又無照片證明，且交通尖峰時段如何跑？等語空言否認，不足採信。從而，原
    處分機關援引前揭規定，逕行裁處新台幣五千四百元並記違規點數四點，並無不
    當。本件聲明異議為無理由，應予駁回。
四、據上論斷，應依道路交通管理處罰條例第八十七條第二項，道路交通案件處理辦
    法第十九條，裁定如主文。
中      華      民      國      九十      年      十      月    二十三  日
                  臺灣臺中地方法院交通法庭
                                        法  官    張  國  華
右正本證明與原本無異。
如不服本裁定應於送達後五日內向本院提出抗告狀。
                                        書記官
中      華      民      國      九十      年      十      月    二十三  日


司法院資訊處製作；財團法人民間司法改革基金會備份。
